

\vspace{3.5em}
\noindent \begin{minipage}{\textwidth}
\stepcounter{mallinumber}
\noindent \textbf{Tüüpsõnamall \arabic{mallinumber}\,\vadja{peremmeez}}\\

\begin{sideways}
\begin{tabular}{l l}
muutvormimall & tunnused \\
\hline
\underline{peremme}\,$\oplus$\,ez & \textsc{ sg nom } \\
\underline{peremme}\,$\oplus$\,he & \textsc{ sg gen } \\
\underline{peremme}\,$\oplus$\,esse & \textsc{ sg par } \\
\underline{peremme}\,$\oplus$\,hese & \textsc{ sg ill } \\
\underline{peremme}\,$\oplus$\,hez & \textsc{ sg ine } \\
\underline{peremme}\,$\oplus$\,hess & \textsc{ sg ela } \\
\underline{peremme}\,$\oplus$\,helle & \textsc{ sg all } \\
\underline{peremme}\,$\oplus$\,hell & \textsc{ sg ade } \\
\underline{peremme}\,$\oplus$\,helt & \textsc{ sg abl } \\
\underline{peremme}\,$\oplus$\,hessi & \textsc{ sg tra } \\
\underline{peremme}\,$\oplus$\,hessaa & \textsc{ sg ter } \\
\underline{peremme}\,$\oplus$\,heka & \textsc{ sg com } \\
\underline{peremme}\,$\oplus$\,hed & \textsc{ pl nom } \\
\underline{peremme}\,$\oplus$\,hije & \textsc{ pl gen } \\
\underline{peremme}\,$\oplus$\,hiit & \textsc{ pl par } \\
\underline{peremme}\,$\oplus$\,hiise & \textsc{ pl ill } \\
\underline{peremme}\,$\oplus$\,hiiz & \textsc{ pl ine } \\
\underline{peremme}\,$\oplus$\,hiiss & \textsc{ pl ela } \\
\underline{peremme}\,$\oplus$\,hiille & \textsc{ pl all } \\
\underline{peremme}\,$\oplus$\,hiill & \textsc{ pl ade } \\
\underline{peremme}\,$\oplus$\,hiilt & \textsc{ pl abl } \\
\underline{peremme}\,$\oplus$\,hiissi & \textsc{ pl tra } \\
\underline{peremme}\,$\oplus$\,hiissaa & \textsc{ pl ter } \\
\underline{peremme}\,$\oplus$\,hijka & \textsc{ pl com } \\
\end{tabular}
\end{sideways}
\captionof{table}{Tüüpsõnamall \arabic{mallinumber}\,\vadja{peremmeez} ekstraheeritud muutvormimallid.}
\label{tab:tüüpsõnamall-peremmeez}

\end{minipage}

 
\vspace{1em}
\noindent Tüüpsõnamall \vadja{peremmeez} hõlmab vormisõnastikus 2 lekseemi: \vadja{\underline{peremme}ez} ja \vadja{\underline{me}ez}.
